

GIULIANO NICOLAS BRUMATTI

RESPONSABLE E-COMMERCE TECNICATURA EN PROGRAMACIÓN

PERFIL PERSONAL

Buscó la oportunidad de acceder a un grupo de trabajo profesional con el fin de poner en práctica los conocimientos adquiridos hasta el momento en mi carrera universitaria y mi experiencia laboral con gran motivación y predisposición para seguir aprendiendo habilidades, continuando con mi evolución profesional.

CONTACTO

- Villa Bosch, CP 1682 Tres de Febrero, Buenos Aires.
- giulibrumatti97@gmail.com
- +54 11 3577-2893
- in /giuliano-nicolas-brumatti

EDUCACIÓN

Tecnicatura en programación-UNAHUR (2022)

Bootcamp experience -MercadoLibre - Milbrands (2021)

Programador y reparador de celulares - EDDIS (2019)

HABILIDADES

- Paquete office
- TangoFactura
- DuxSoftware
- Boxer GestiónRealTrends
- Alephee

- Canva
- Adobe Illustrator
- Java POO
- HTML
- CSS
- Bootstrap
- EXPERIENCIA LABORAL

Responsable E-Commerce MercadoLibre -Rombo del tejar

AGO 2022 - ACTUALIDAD

- Creación y edición de publicaciones.
- Gestión de post-venta.
- Control de inventario y actualización de stock.
- Resolución de conflictos y mediaciones.
- Atención de preguntas.
- Atención de redes sociales.
- Diseño de publicaciones en Instagram.
- Edición de imagenes

Responsable E-Commerce MercadoLibre - S&L Group

ABR 2021 - JUL 2022

- Creación y edición de publicaciones.
- Gestión de post-venta.
- Control de inventario y actualización de stock.
- Gestión de campañas Publicidad MercadoAds.
- · Resolución de conflictos y mediaciones.
- Atención de preguntas.
- Edición de imagenes.

Vendedor E-Commerce MercadoLibre - Líder Repuestos

MAR 2020 - MAR 2021

- Creación y gestión de publicaciones.
- Gestión de post-venta.
- Atención de preguntas

Administrativo de compras - Distribuidora Bosch

MAY 2015 - FEB 2020

- Planificación y coordinación de compras.
- Control de inventario.
- Gestión con proveedores.
- Verificación de facturas
- Atención al cliente
- Confección de listas de precios.